臺灣高等法院刑事裁定
109年度抗字第1205號
抗  告  人
即  受刑人  彭鳳祥






上列抗告人即受刑人因聲請定其應執行刑案件，不服臺灣桃園地
方法院中華民國109年6月29日裁定（109年度聲字第2343號），
提起抗告，本院裁定如下：
    主  文
抗告駁回。
    理  由
一、原裁定意旨略以：抗告人即受刑人彭鳳祥犯如附表所示之罪
    ，先後經法院判處如附表所示之刑，均經分別確定在案，有
    各該判決及本院被告前案紀錄表等在卷可稽。原審審核檢察
    官所附相關事證，認檢察官聲請為正當。又數罪併罰案件定
    應執行刑之目的在於特別預防之考量，輔以一般預防作為刑
    罰目的而量定其刑，當行為人於判決確定前犯數罪，個別宣
    告刑累加之結果，無法充分考量加總後之刑罰是否過重，對
    受刑人施以過重之刑罰，無助於預防再犯、教化之目的，更
    有可能違反比例原則，自應透過定應執行刑之程序，酌定適
    當刑罰。為此，爰以行為罪責為基礎，考量受刑人如附表所
    示各刑之外部限制、各罪之法律目的、受刑人違反之嚴重性
    及貫徹刑法量刑公平正義理念之內部限制等綜合因素，依刑
    事訴訟法第477條第1項，刑法第53條、第51條第5款、第41
    條第1項前段、第8項，裁定受刑人所犯如附表所示之罪，所
    處如附表所示之刑，應執行有期徒刑3年3月，並諭知如易科
    罰金，以新臺幣（下同）1,000元折算1日之易科罰金折算標
    準等語。
二、抗告意旨略以：
(一)數罪併罰定應執行刑之目的在於特別預防之考量，輔以一般
    預防作為刑罰目的而定其執行刑，又行為人於判決確定前犯
    數罪，雖須個別宣告執行刑，惟累加刑期之結果，無法考量
    周全量刑是否過重，亦有可能造成受刑人受過重之刑罰，人
    身自由受過度剝奪，更可能違反比例原則等等。
(二)受刑人所犯竊盜案件，均屬同一性質犯罪行為，並侵害同一
    法益，屬接續犯，在原審法院認定亦均如此，並判處相同刑
    度，倘若侵害不同法益，亦不屬接續犯，則判決亦非如此（
    最高法院99年度台上字第5079號判決意旨參照），亦不能違
    背刑事訴訟法第155條自由心證主義及經驗論理法則，又受
    刑人之犯罪行為所生損害程度亦非過重，倘若依原裁定執行
    ，有過度剝奪人身自由之虞。
(三)綜上，原裁定稍嫌過重，受刑人提起抗告合法且具有正當性
    ，請審酌刑法第57條及受刑人智識程度非高、經濟狀況勉持
    ，家中並有長輩待扶養等一切情狀撤銷原裁定，更為有利受
    刑人之裁定，以維聲請人權益云云。
三、按「裁判確定前犯數罪者，併合處罰之。但有下列情形之一
    者，不在此限：一、得易科罰金之罪與不得易科罰金之罪。
    二、得易科罰金之罪與不得易服社會勞動之罪。三、得易服
    社會勞動之罪與不得易科罰金之罪。四、得易服社會勞動之
    罪與不得易服社會勞動之罪」、「前項但書情形，受刑人請
    求檢察官聲請定應執行刑者，依第51條規定定之」、「數罪
    併罰，有二裁判以上者，依第51條之規定，定其應執行之刑
    」、「數罪併罰，分別宣告其罪之刑，依下列各款定其應執
    行者：……五、宣告多數有期徒刑者，於各刑中之最長期以上
    ，各刑合併之刑期以下，定其刑期。但不得逾30年」，刑法
    第50條第1項、第2項、第53條、第51條第5款分別定有明文
    。再者，法律上屬於自由裁量之事項，有其外部性界限及內
    部性界限，並非概無拘束。依據法律之具體規定，法院應在
    其範圍選擇為適當之裁判者，為外部性界限；而法院為裁判
    時，應考量法律之目的，及法律秩序之理念所在者，為內部
    性界限。法院為裁判時，二者均不得有所踰越。在數罪併罰
    ，有二裁判以上，定其應執行之刑時，固屬於法院自由裁量
    之事項，然仍應受前揭外部性界限及內部性界限之拘束（最
    高法院94年度台非字第233號判決意旨參照）。又刑事訴訟
    法第370條第2項「前項所稱刑，指宣告刑及數罪併罰所定應
    執行之刑」、第3項「第1項規定，於第一審或第二審數罪併
    罰之判決，一部上訴經撤銷後，另以裁定定其應執行之刑時
    ，準用之」之規定，已針對第二審上訴案件之定應執行之刑
    ，明定有不利益變更禁止原則之適用；而分屬不同案件之數
    罪併罰有應更定執行刑之情形，倘一裁判宣告數罪之刑，曾
    經定其執行刑，再與其他裁判宣告之刑定其執行刑時，在法
    理上亦應同受此原則之拘束，亦即，另定之執行刑，其裁量
    所定之刑期，不得較重於前定之執行刑加計後裁判宣告之刑
    之總和（最高法院103年度台抗字第707號、第674號裁定意
    旨參照）。另數罪併罰之定應執行之刑，係出於刑罰經濟與
    責罰相當之考量，並非予以犯罪行為人或受刑人不當之利益
    ，為一種特別的量刑過程，相較於刑法第57條所定科刑時應
    審酌之事項係對一般犯罪行為之裁量，定應執行刑之宣告，
    乃對犯罪行為人本身及所犯各罪之總檢視，除應考量行為人
    所犯數罪反應出之人格特性，並應權衡審酌行為人之責任與
    整體刑法目的及相關刑事政策，在量刑權之法律拘束性原則
    下，依刑法第51條第5款之規定，採限制加重原則，以宣告
    各刑中之最長期為下限，各刑合併之刑期為上限，但最長不
    得逾30年，資為量刑自由裁量權之外部界限，並應受法秩序
    理念規範之比例原則、平等原則、責罰相當原則、重複評價
    禁止原則等自由裁量權之內部抽象價值要求界限之支配，使
    以輕重得宜，罰當其責，俾符合法律授與裁量權之目的，以
    區別數罪併罰與單純數罪之不同，兼顧刑罰衡平原則。個案
    之裁量判斷，除非有全然喪失權衡意義或其裁量行使顯然有
    違比例、平等諸原則之裁量權濫用之情形，即不得任意指其
    為違法（最高法院100年度台抗字第314號裁定意旨參照）。
四、經查：
(一)受刑人因犯如附表所示之罪，經如附表所示法院各判處如附
    表所示之刑，均經分別確定在案，有原審法院108年度桃簡
    字第886號刑事簡易判決、108年度壢簡字第737號刑事簡易
    判決及本院被告前案紀錄表等在卷可按。原審依檢察官所為
    聲請，就受刑人所犯如附表所示之罪，以各該罪之宣告刑為
    基礎，依刑法第51條第5款限制加重原則規定之外部性界限
    （即以最長期宣告刑有期徒刑6月為下限，以宣告刑總和有
    期徒刑5年為上限），且參酌(1)如附表編號1至8所示之罪曾
    經原審法院以108年度桃簡字第886號簡易判決應執行有期徒
    刑3年確定；(2)如附表編號9至10所示之罪曾經原審法院以1
    08年度壢簡字第737號簡易判決應執行有期徒刑11月確定等
    情【是此時裁量所定之刑期，不得較重於前定各執行刑（有
    期徒刑3年、11月）總和有期徒刑3年11月】，並考量受刑人
    如附表所示各刑之外部限制、各罪之法律目的、受刑人違反
    之嚴重性及貫徹刑法量刑公平正義理念之內部限制等綜合因
    素等情（見原裁定第2頁），而裁定受刑人犯如附表所示之
    罪所處之刑應執行有期徒刑3年3月，並諭知如易科罰金以1,
    000元折算1日之易科罰金折算標準，其裁量權之行使，並未
    悖於法律秩序之理念，符合法規範之目的，亦無違反內部性
    界限或不利益變更禁止原則，且無明顯過重而違背比例原則
    或公平正義之情形，核屬法院裁量職權之適法行使，自無違
    法或不當。
(二)抗告意旨雖執前詞指摘原裁定不當，惟原審已說明定受刑人
    應執行有期徒刑3年3月之依據，業如前述，參諸受刑人所犯
    如附表所示之罪合計刑度為有期徒刑5年，即令以前開各案
    件所定應執行刑總和計算，其刑度亦達有期徒刑3年11月，
    則原裁定定受刑人應執行有期徒刑3年3月，實亦已有相當程
    度之減輕。據此，自難因原裁定所定應執行刑刑期減輕幅度
    未若受刑人預期，即認原裁定有何違法或不當。
(三)綜上，受刑人執前詞提起抗告，請求撤銷原裁定云云，非屬
    有據，其抗告為無理由，應予駁回。
據上論斷，應依刑事訴訟法第412條，裁定如主文。
中　　華　　民　　國　　109 　年　　7 　　月　　28　　日
                  刑事第十八庭  審判長法　官  吳炳桂
                                      法　官  葉乃瑋
                                      法　官  黃紹紘
以上正本證明與原本無異。
不得再抗告。
                                      書記官  朱倩儀
中　　華　　民　　國　　109 　年　　7 　　月　　28　　日
附表
編    號  1 2 3 罪    名  竊盜 （竊盜罪） 竊盜 （竊盜罪） 竊盜 （竊盜罪） 宣 告 刑  有期徒刑6月 有期徒刑6月 有期徒刑6月 犯罪日期  民國108年3月18日 108年3月18日 108年3月18日 偵查機關年度案號  臺灣桃園地方檢察署108年度速偵字第1396號 臺灣桃園地方檢察署108年度速偵字第1396號 臺灣桃園地方檢察署108年度速偵字第1396號 最後事實審 法院 臺灣桃園地方法院 臺灣桃園地方法院 臺灣桃園地方法院  案號 108年度桃簡字第886號 108年度桃簡字第886號 108年度桃簡字第886號  判決日期 108年8月6日 108年8月6日 108年8月6日 確定判決 法院 臺灣桃園地方法院 臺灣桃園地方法院 臺灣桃園地方法院  案號 108年度桃簡字第886號 108年度桃簡字第886號 108年度桃簡字第886號  確定日期 108年9月9日 108年9月9日 108年9月9日 是否為得易科罰金之案件  是 是 是 是否為得易服社會勞動之案件  是 是 是 備    註  臺灣桃園地方檢察署109年度執字第342號 臺灣桃園地方檢察署109年度執字第342號 臺灣桃園地方檢察署109年度執字第342號   編號1至8曾經臺灣桃園地方法院以108年度桃簡字第886號簡易判決應執行有期徒刑3年確定   

編    號  4 5 6 罪    名  竊盜 （竊盜罪） 竊盜 （竊盜罪） 竊盜 （竊盜罪） 宣 告 刑  有期徒刑6月 有期徒刑6月 有期徒刑6月 犯罪日期  108年3月22日 108年3月22日 108年3月22日 偵查機關年度案號  臺灣桃園地方檢察署108年度速偵字第1396號 臺灣桃園地方檢察署108年度速偵字第1396號 臺灣桃園地方檢察署108年度速偵字第1396號 最後事實審 法院 臺灣桃園地方法院 臺灣桃園地方法院 臺灣桃園地方法院  案號 108年度桃簡字第886號 108年度桃簡字第886號 108年度桃簡字第886號  判決日期 108年8月6日 108年8月6日 108年8月6日 確定判決 法院 臺灣桃園地方法院 臺灣桃園地方法院 臺灣桃園地方法院  案號 108年度桃簡字第886號 108年度桃簡字第886號 108年度桃簡字第886號  確定日期 108年9月9日 108年9月9日 108年9月9日 是否為得易科罰金之案件  是 是 是 是否為得易服社會勞動之案件  是 是 是 備    註  臺灣桃園地方檢察署109年度執字第342號 臺灣桃園地方檢察署109年度執字第342號 臺灣桃園地方檢察署109年度執字第342號   編號1至8曾經臺灣桃園地方法院以108年度桃簡字第886號簡易判決應執行有期徒刑3年確定   

編    號  7 8 9 罪    名  竊盜 （竊盜罪） 竊盜 （竊盜罪） 竊盜 （竊盜罪） 宣 告 刑  有期徒刑6月 有期徒刑6月 有期徒刑6月 犯罪日期  108年3月23日 108年3月23日 108年2月23日 偵查機關年度案號  臺灣桃園地方檢察署108年度速偵字第1396號 臺灣桃園地方檢察署108年度速偵字第1396號 臺灣桃園地方檢察署108年度偵字第7757號 最後事實審 法院 臺灣桃園地方法院 臺灣桃園地方法院 臺灣桃園地方法院  案號 108年度桃簡字第886號 108年度桃簡字第886號 108年度壢簡字第737號  判決日期 108年8月6日 108年8月6日 108年11月4日 確定判決 法院 臺灣桃園地方法院 臺灣桃園地方法院 臺灣桃園地方法院  案號 108年度桃簡字第886號 108年度桃簡字第886號 108年度壢簡字第737號  確定日期 108年9月9日 108年9月9日 108年12月9日 是否為得易科罰金之案件  是 是 是 是否為得易服社會勞動之案件  是 是 是 備    註  臺灣桃園地方檢察署109年度執字第342號 臺灣桃園地方檢察署109年度執字第342號 臺灣桃園地方檢察署109年度執字第7533號   編號1至8曾經臺灣桃園地方法院以108年度桃簡字第886號簡易判決應執行有期徒刑3年確定  編號9至10曾經臺灣桃園地方法院以108年度壢簡字第737號簡易判決應執行有期徒刑11月確定 

編    號  10 罪    名  竊盜 （竊盜罪） 宣 告 刑  有期徒刑6月 犯罪日期  108年2月23日 偵查機關年度案號  臺灣桃園地方檢察署108年度偵字第7757號 最後事實審 法院 臺灣桃園地方法院  案號 108年度壢簡字第737號  判決日期 108年11月4日 確定判決 法院 臺灣桃園地方法院  案號 108年度壢簡字第737號  確定日期 108年12月9日 是否為得易科罰金之案件  是 是否為得易服社會勞動之案件  是 備    註  臺灣桃園地方檢察署109年度執字第7533號   編號9至10曾經臺灣桃園地方法院以108年度壢簡字第737號簡易判決應執行有期徒刑11月確定